【裁判字號】    97,聲,177
【裁判日期】    970418
【裁判案由】    返還擔保金
【裁判全文】
臺灣嘉義地方法院民事裁定               97年度聲字第177號
聲  請  人  荷商荷蘭銀行股份有限公司台北分公司
法定代理人  甲○○
相  對  人  乙○○(即羅東賓).
                        號6樓.
上列聲請人聲請返還擔保金事件，本院裁定如下：
    主  文
本院八十七年度存字第三八五號提存事件聲請人所提存之新臺幣
貳萬捌仟元，准予返還。
聲請程序費用由相對人負擔。
    理  由
一、按訴訟終結後，供擔保人證明已定20日以上之期間，催告受
    擔保利益人行使權利而未行使，或法院依供擔保人之聲請，
    通知受擔保利益人於一定期間內行使權利並向法院為行使權
    利之證明而未證明者，法院應依供擔保人之聲請，以裁定命
    返還其提存物或保證書；上開規定，於其他依法令供訴訟上
    之擔保者準用之，民事訴訟法第104條第1項第3款、第106條
    定有明文。又所謂之「訴訟終結」，係指依假扣押所保全之
    請求提起之本案訴訟終結；如供擔保人未提起本案訴訟時，
    則指假扣押裁定及假扣押執行程序均不存在者而言（最高法
    院93年度台抗字第281號裁定參照）。
二、本件聲請意旨略以：聲請人前依鈞院87年度全字第340號假
    扣押裁定，以新臺幣（下同）28,000元供擔保後，並以鈞院
    87年度存字第385號提存在案，惟聲請人業已聲請撤銷假扣
    押裁定，而本件假扣押強制執行程序已終結，聲請人復已定
    20日以上之期間催告相對人行使權利而未行使，爰請求裁定
    返還所提存之擔保，並提出本院87年度全字第340號民事裁
    定、提存書、94年度裁全聲字第142號撤銷假扣押民事裁定
    暨其確定證明書、台灣桃園地方法院96年度桃簡聲字第134
    號民事裁定、催告存證信函及登報報紙等件影本各1份為證
    。
三、經查，聲請人上開主張之事實，除據其提出前揭證據外，復
    經本院依職權調閱上開提存案卷、民事保全程序及執行卷、
    87年度執全字第301號假扣押執行卷、93年度執字第4440號
    拍賣執行卷等卷宗查核無訛。是本件相對人所有之不動產前
    經本院87年度執全字第301號為假扣押之執行，嗣經本院以
    93年度執字第4440號就該不動產執行拍賣程序完畢，並就執
    行所得金額分配終結確定，其執行程序業已終結，且本案之
    假扣押裁定亦經本院前揭裁定撤銷確定，即假扣押裁定及假
    扣押執行程序均不存在，自符合民事訴訟法第104條第1項第
    3款所定之「訴訟終結」情形。次查，聲請人於88年8月20日
    經財政部准予合併受讓美商美國商業銀行松山、台中2分行
    營業及資產負債，並有轉讓證明書證明確認該行業已將其對
    相對人依約所發生之全部債權金額、利息、違約金及其他從
    屬權利轉讓予聲請人之情，已據其提出經濟部88年10月19日
    經（088）商字第088138294號、財政部88年8月20日台財融
    字第88741778號及上開轉讓證明書等件影本各1份為證，經
    核無誤。又聲請人已定20日以上期間催告相對人行使權利迄
    未行使等情，亦有台灣桃園地方法院96年度桃簡聲字第134
    號民事裁定、催告存證信函及登報報紙等件影本各1份在卷
    可按，揆諸首揭規定及說明，聲請人之聲請為有理由，應予
    准許。
四、依民事訴訟法第95條、第78條，裁定如主文。
中    華    民    國    97    年    4     月    18    日
                  民一庭法  官  游悅晨
以上正本係照原本作成
如對本裁定抗告須於裁定送達後10日內向本院提出抗告狀
中    華    民    國    97    年    4     月    18    日
                        書記官  張富


司法院資訊處製作；財團法人民間司法改革基金會備份。
